【裁判字號】    95,易,374
【裁判日期】    951030
【裁判案由】    竊盜等
【裁判全文】
臺灣雲林地方法院刑事判決               95年度易字第374號
公  訴  人  臺灣雲林地方法院檢察署檢察官
被      告  乙○○
                    （現於臺灣雲林看守所羈押中）
            甲○○
上列被告因竊盜等案件，經檢察官提起公訴（95年度偵字第3384
號），本院判決如下：
    主      文
乙○○攜帶兇器竊盜，累犯，處有期徒刑捌月。扣案鋼剪壹支沒
收之。又以加害生命、身體之事，恐嚇他人致生危害於安全，累
犯，處拘役貳拾日，如易科罰金，以佰元折算壹日。
甲○○傷害人之身體，處拘役拾伍日，如易科罰金，以佰元折
算壹日，緩刑貳年。
    事      實
一、(一)乙○○前因違反毒品危害防制條例案件，先後經本院於民
      國89年5 月30日、90年5 月6 日，以89年度易字第169 號
      、90年度易字第5 號分別判處有期徒刑6 月確定，接續執
      行，經縮短刑期假釋出監，91年10月19日假釋期滿未經撤
      銷，以已執行論。
    (二)詎乙○○仍不知悔改，意圖為自己不法之所有，於95 年6
      月10日上午8 時許，在雲林縣西螺鎮公館里三塊厝1836地
      號土地上，持其所有、客觀上足以對人之生命、身體、安
      全構成威脅，具有危險性之兇器即鋼剪1 支，剪斷丁○○
      所有，長度3.5 公尺之電纜線而竊取之。
    (三)甲○○係乙○○之子，於95年6 月14日下午4 時30分許，
      在乙○○、甲○○雲林縣西螺鎮公館里11鄰三源89號住處
      ，因戊○○向乙○○討債發生爭執，引起乙○○、甲○○
      之不滿，甲○○遂基於傷害犯意，徒手毆打戊○○之身體
      ，致戊○○受有左側胸部挫傷瘀血、左側大腿挫傷瘀血等
      傷害；乙○○則對戊○○以加害生命、身體之事，恐嚇稱
      ：「如果妳報警，並向警方說我吸毒、販毒、竊取電纜線
      ，就要把妳活埋」等語。乙○○並於隔日上午11、12時許
      ，以其0000-000000 號行動電話撥打戊○○0000-000000
      號行動電話，接續以同上內容恐嚇戊○○，使戊○○心生
      畏懼，致生危害於安全。
    (四)嗣警於95年6 月30日上午9 時，在乙○○前開住處房間床
      鋪底下查獲上開電纜線（尚未剝皮處理），並扣得鋼剪1
      支、美工刀2 支。
二、案經戊○○訴由雲林縣警察局西螺分局報告臺灣雲林地方法
    院檢察署檢察官偵查起訴。
    理      由
甲、程序方面：
一、按被告以外之人於審判外之言詞或書面陳述，除法律有規定
    者外，不得作為證據；又被告以外之人於審判外之陳述，雖
    不符前4 條之規定，而經當事人於審判程序同意作為證據，
    法院審酌該言詞陳述或書面陳述作成時之情況，認為適當者
    ，亦得為證據，刑事訴訟法第159 條第1 項、同法第159 條
    之5第1項定有明文。
二、查：(一)就被告乙○○部分，證人丁○○、證人戊○○之警詢
    筆錄，及證人甲○○之警詢、偵查筆錄；(二)就被告甲○○部
    分，證人戊○○、證人乙○○之警詢筆錄，及洪揚醫院95年
    6 月14日診斷證明書1 紙，雖均屬被告以外之人於審判外之
    言詞或書面陳述，原則上不得作為證據，惟被告乙○○及被
    告甲○○於本院審判程序時，均已表示同意作為證據，本院
    審酌各該言詞及書面陳述作成時之情況，認為適當，依上開
    法文規定，自均得作為證據，合先敘明。
乙、實體方面：
一、被告乙○○部分：
  (一)被告乙○○加重竊盜部分：
  1.訊據被告乙○○矢口否認有何加重竊盜之犯行，辯稱：扣案
    電纜線係朋友「阿突仔」（音同）幾個月前所給的，因廚房
    的電纜線有破洞，預備從天花板拉來牆壁插電鍋，用以更新
    住宅之舊電路，鋼剪係以前做板模時剪鐵線、拆板模；美工
    刀係割紙之用，其亦未曾將電纜線外皮削掉再拿去賣云云。
  2.上開(二)部分之犯罪事實，業據證人即被害人丁○○（警卷第
    7 至8 頁）於警詢中指述明確，核與證人甲○○警詢（警卷
    第4 至6 頁、同卷第31至33頁）及偵查（偵卷第9 至11 頁
    ）、證人戊○○警詢（警卷第9 至11頁）之證述情節相符，
    查證人甲○○與被告乙○○為父子關係，證人戊○○係被告
    乙○○同居人「阿君」之女，與被告乙○○素無冤仇，且關
    係密切，應均無設詞陷害被告乙○○之理，其等所述應堪採
    信，此外並有贓物認領保管單1 紙（警卷第13頁）、現場照
    片3 張（警卷第20頁）附卷，暨鋼剪1 支及美工刀2 支扣案
    可稽。
  3.被告乙○○固以前詞置辯，經查：
  (1)被告乙○○雖辯稱扣案電纜線係朋友「阿突仔」幾個月前所
    給，惟與證人甲○○警詢中供稱：「（問：警方在你床底下
    查獲之電纜線是從何而來？）我父親（即被告乙○○）說是
    撿來的。」等語有所出入；且被告乙○○就「阿突仔」之真
    實姓名、住處及聯絡方法等均無法回答，亦與常情相違，是
    「阿突仔」其人存在與否，即屬可疑。
  (2)其復辯稱扣案電纜線係家中廚房的電纜線有破洞，預備從天
    花板拉來牆壁插電鍋，用以更新住宅之舊電路云云。惟證人
    甲○○供稱家中有電可用，並無電纜線有破洞乙情；且扣案
    電纜線係供農田之用，業據證人丁○○證述在卷，較之尋常
    電線為粗，此觀諸卷附照片中扣案電纜線約同常人拇指大小
    即知，顯與家中電纜線有別。是其所辯，尚難採信。
  4.綜上所述，被告乙○○所辯均無可採信。本件事證明確，被
    告乙○○攜帶兇器加重竊盜犯行堪以認定。
  (二)被告乙○○恐嚇部分：
  1.訊據被告乙○○固坦承告訴人戊○○當日確至被告2 人上址
    住處催討債務，雙方有大小聲，並隔日有以其0000-000000
    號行動電話撥打告訴人0000-000000 號行動電話之事實，惟
    矢口否認有何恐嚇之犯行，辯稱：並未恐嚇告訴人，僅告以
    欠款須待月底才能給付云云。
  2.被告乙○○上開(三)部分之犯罪事實，業據證人即告訴人戊○○（警卷第9 至11頁）於警詢中指述明確，核與證人甲○○
    警詢（警卷第31至33頁）及偵查（偵卷第9 至11頁）之證述
    情節相符。
  3.被告乙○○雖以前情置辯，惟證人甲○○於警詢中證稱告訴
    人當日至被告2 人上址住處催討債務，與被告乙○○發生口
    角；證人即告訴人於警詢中證稱被告乙○○當日揚言：「如
    果妳報警，並向警方說我吸毒、販毒、竊取電纜線，就要把
    妳活埋」，隔日上午11、12時復以其0000-000000 號行動電
    話撥打告訴人0000-000000 號行動電話，再度恐嚇，使之心
    生害怕等情。足見被告乙○○當日確因債務糾紛，與告訴人
    發生爭執，並進而接續以言詞恐嚇，使告訴人心生畏懼。則
    被告乙○○所辯，洵無可採。
  4.本件事證明確，被告乙○○恐嚇犯行亦堪認定，應依法論科
    。
二、被告甲○○傷害部分：
    被告甲○○上開(三)部分之犯罪事實，業據其歷於警詢、偵查
    及審判中坦承不諱，核與證人即告訴人戊○○警詢（警卷第
    9 至10頁）指訴情節相符，並有洪揚醫院95年6 月14日驗傷
    診斷證明書1 紙（偵卷第22頁）附卷可稽，足認被告甲○○
    自白與事實相符。本件事證明確，被告甲○○傷害犯行堪以
    認定，應依法論科。
三、論罪科刑之理由：
  (一)1.行為後法律有變更者，適用行為時之法律。但行為後之法
      律有利於行為人者，適用最有利於行為人之法律，現行刑
      法第2 條第1 項定有明文。查刑法業於94年1 月7 日修正
      ，於94年2 月2 日公布，並於被告行為後之95年7 月1 日
      施行。是本件被告行為後，法律已有變更。按現行刑法第
      2 條第1 項之規定，係規範行為後法律變更所生新舊法律
      比較適用之準據法，於新刑法施行後，應適用新刑法第2
      條第1 項之規定，為「從舊從輕」之比較。比較時應就罪
      刑有關之共犯、未遂犯、想像競合犯、牽連犯、連續犯、
      結合犯，以及累犯加重、自首減輕暨其他法定加減原因（
      如身分加減）與加減比例等一切情形，綜其全部之結果，
      而為比較，再適用有利於行為人之法律處斷，不得一部割
      裂分別適用不同之新舊法。又犯罪在新法施行前，新法施
      行後，緩刑之宣告，應適用新法第74條之規定，最高法院
      95年第8 次刑事庭會議決議意旨可資參照。
    2.本案除緩刑之宣告依上開最高法院決議，應適用修正後刑
      法第74條外，關於新舊法比較詳如附表所示，經綜合比較
      結果，其餘修正前刑法之規定均並無不利於被告2 人，而
      均應予適用，核先敘明。
  (二)被告乙○○接續對告訴人恐嚇稱：「如果妳報警，並向警方
    說我吸毒、販毒、竊取電纜線，就要把妳活埋」，乃對生命
    、身體之惡害通知告訴人，顯係以加害生命、身體之事對其
    恐嚇，又被告乙○○前開詞語衡情已足使人心生畏懼，此由
    告訴人於警詢中證稱其聽聞後心生害怕一語益徵，自足生危
    害於告訴人之生命、身體安全。
  (三)又鋼剪係金屬製品，質硬形尖，有鋼剪1 支扣案、照片2 張
    在卷足憑，客觀上足以危害他人生命、身體之安全，自屬兇
    器。
  (四)核被告乙○○所為，係犯刑法第321 條第1 項第3 款攜帶兇
    器竊盜罪、同法第305 條恐嚇危害安全罪；被告甲○○所為
    ，係犯刑法第277 條第1 項傷害罪。
  (五)被告乙○○先後2 次恐嚇告訴人之行為，係出於同一恐嚇之
    犯意，於密切接近之時間，侵害同一法益，各行為之獨立性
    極為薄弱，依一般社會健全觀念，在時間差距上，難以強行
    分開，應視為數個舉動之接續施行，合為包括之一行為予以
    評價，為接續犯。公訴意旨雖未論及被告乙○○於95年6 月
    14日上午11、12時許，以撥打手機方式恐嚇告訴人部分之犯
    行，惟此部分與起訴之恐嚇犯行有接續犯之事實上一罪關係
    已如前述，本院自得一併審酌，附此敘明。
  (六)被告乙○○所犯上開2 罪，犯意各別，行為互殊，應予分論
    併罰。
  (七)又被告乙○○前因違反毒品危害防制條例案件，先後經本院
    於89年5 月30日、90年5 月6 日，以89年度易字第169 號、
    90年度易字第5 號分別判處有期徒刑6 月確定，接續執行，
    經縮短刑期假釋出監，於91年10月19日假釋期滿未經撤銷，
    以已執行論，有臺灣高等法院被告前案紀錄表1 份在卷可稽
    ，其於5 年以內再犯本件有期徒刑以上之罪，均為累犯，應
    各依法加重其刑。
  (八)爰審酌被告乙○○有前科，被告甲○○並無前科，此有臺灣
    高等法院被告前案紀錄表2 份附卷可考，被告乙○○貪圖小
    利，剪斷農田用電纜線，造成農民損失，其所竊取之電纜線
    價值與數量非鉅，暨犯後矢口否認，態度不佳，未見反省；
    被告甲○○智商64，為輕度智障，有臺灣省雲林縣94年11
    月24日府民徵字第0949103364號役男徵兵檢查體位判定結果
    通知書、臺灣省雲林縣西螺鎮亦男體格檢查表、國立臺灣大
    學醫學院附設醫院雲林分院兵役體檢專科檢查報告書各1 紙
    （偵卷第15至17頁）在卷足憑，其犯後能坦白承認，顯見其
    悔意等被告2 人犯罪之動機、手段、目的、造成損害等一切
    情狀，各量處如主文所示之刑，並就被告乙○○、被告甲○○經判處拘役部分諭知易科罰金之標準，以示警懲。至公訴
    人雖就被告乙○○部分具體求刑有期徒刑1 年，惟本院認以
    量處如主文所示之刑為適當，公訴人求刑核屬過重，附此敘
    明。
  (九)又被告甲○○未曾受有期徒刑以上刑之宣告，有臺灣高等法
    院被告前案紀錄表1 份在卷可稽，其因一時氣憤激動致罹刑
    典，經此科刑教訓，應能知所警惕而無再犯之虞，本院認其
    所受刑之宣告以暫不執行為適當，併宣告緩刑2 年，以啟自
    新。
  (十)末查扣案鋼剪1 支，為被告乙○○所有，業據其供承在卷，
    復為供剪電纜線之用，乃犯罪所用之物，應依法宣告沒收。
    至另扣案之美工刀2 支，雖為被告乙○○所有，亦有其供承
    在卷，惟本件扣案電纜線（已發還）未及削皮，有照片3 張
    在卷可憑，是扣案美工刀2 支非供本件犯罪所用之物，爰不
    宣告沒收，併此敘明。
四、公訴意旨另略以：被告乙○○於95年6 月13日下午4 時30分
    許，徒手毆打告訴人戊○○之身體，致戊○○受有左側胸部
    挫傷瘀血、左側大腿挫傷瘀血等傷害，尚涉犯刑法第277 條
    第1 項傷害罪嫌，並以證人即告訴人戊○○警詢指述為佐等
    語。惟查被告乙○○堅決否認有何傷害犯行；證人即同案被
    告甲○○復歷於警詢及本院審理中證稱被告乙○○並未教唆
    其將戊○○打成重傷，只有其1 人毆打，未和被告乙○○聯
    合為之等語；且證人即同案被告甲○○所述毆打告訴人之部
    位即以腳踹告訴人的肚子1 下、用手毆打告訴人左側胸部靠
    肩位置1 下（見本院95年10月18日審判筆錄第10頁），核與
    告訴人之診斷證明書受傷部分大致吻合，則被告乙○○究否
    同為傷害犯行，非無疑問。是此部分尚乏依據，本應為無罪
    之諭知，惟因此部分若有罪，與前開論罪之恐嚇危害安全部
    分有牽連犯之裁判上一罪關係，爰不另為無罪之諭知，附此
    敘明。
五、據上論斷，應依刑事訴訟法第299 條第1 項前段，刑法第2
    條第1 項前段、第277 條第1 項、第305 條、第321 條第1
    項第3 款、第74條第1 項第1 款、修正前刑法第47條、第41
    條第1 項前段、第38條第1 項第2 款，罰金罰鍰提高標準條
    例第1 條前段、修正前罰金罰鍰提高標準條例第2 條，判決
    如主文。
本案經檢察官丙○○到庭執行職務
中    華    民    國    95    年    10    月    30    日
                  刑事第二庭審判長法  官  林  輝  煌
                                  法  官  柯  志  民
                                  法  官  李  貞  瑩
以上正本證明與原本無異。
如不服本判決，應於判決送達後10日內，向本院提出上訴狀。（
須附繕本）
中    華    民    國    95    年    10    月    30    日
                                  書記官  孫  秀  桃
附錄本案論罪科刑法條全文
中華民國刑法第277條
（普通傷害罪）
傷害人之身體或健康者，處 3 年以下有期徒刑、拘役或 1 千元
以下罰金。
犯前項之罪因而致人於死者，處無期徒刑或 7 年以上有期徒刑；
致重傷者，處 3 年以上 10 年以下有期徒刑。
中華民國刑法第305條
（恐嚇危害安全罪）
以加害生命、身體、自由、名譽、財產之事，恐嚇他人致生危害
於安全者，處 2 年以下有期徒刑、拘役或 3 百元以下罰金。
中華民國刑法第321條
（加重竊盜罪）
犯竊盜罪而有左列情形之一者，處 6 月以上、 5 年以下有期徒
刑：
一  於夜間侵入住宅或有人居住之建築物、船艦或隱匿其內而犯
    之者。
二  毀越門扇、牆垣或其他安全設備而犯之者。
三  攜帶兇器而犯之者。
四  結夥三人以上而犯之者。
五  乘火災、水災或其他災害之際而犯之者。
六  在車站或埠頭而犯之者。
前項之未遂犯罰之。
附表
被告乙○○部分
┌────────┬────────┬────────┬────────┐
│法        條    │修正前規定      │修正後規定      │新舊法之適用    │
├────────┼────────┼────────┼────────┤
│刑法第305 條法定│罰金罰鍰提高標準│刑法施行法第1 條│(一)適用舊法。    │
│刑關於罰金部分：│條例第1 條前段之│之1 規定：「中華│(二)本件被告所犯刑│
│罰金罰鍰提高標準│規定：「依法律應│民國94年01月07日│法第305 條之罪法│
│條例第1 條前段、│處罰金、罰鍰者，│刑法修正施行後，│定刑有罰金刑（銀│
│現行法規所定貨幣│就其原定數額得提│刑法分則編未修正│元300 元以下），│
│單位折算新臺幣條│高為2 倍至10倍。│之條文定有罰金者│且為刑法分則編未│
│例第2 條、刑法第│」              │，自94年01月07日│修正之條文而定有│
│33 條 第5 款    │現行法規所定貨幣│刑法修正施行後，│罰金刑者，於刑法│
│                │單位折算新臺幣條│就其所定數額提高│施行法第1 條之1 │
│                │例第2 條規定：「│為30倍，但72年06│修正增訂前，其貨│
│                │現行法規所定金額│月26日到94年01月│幣單位為銀元，是│
│                │之貨幣單位為圓、│07日新增或修正之│被告所犯刑法第  │
│                │銀元或元者，以新│條文，就其所定數│305 條之罪罰金刑│
│                │臺幣元之3 倍折算│額提高為3 倍。」│之提高標準，於適│
│                │之。」          │刑法第33條第5 款│用罰金罰鍰提高標│
│                │刑法第33條第5 款│規定：「罰金：新│準條例第1 條前段│
│                │規定：「罰金：1 │臺幣1,000 元以上│及現行法規所定貨│
│                │元以上。」      │，以百元計算之。│幣單位折算新臺幣│
│                │                │」              │條例第2 條規定換│
│                │                │                │算為新臺幣時，法│
│                │                │                │定刑罰金部分，應│
│                │                │                │為罰金新臺幣    │
│                │                │                │9,000 元以下（乘│
│                │                │                │以2 至10，再乘以│
│                │                │                │3） 。如適用刑法│
│                │                │                │施行法第1 條之1 │
│                │                │                │規定提高30倍，則│
│                │                │                │為罰金新臺幣    │
│                │                │                │9,000 元以下（乘│
│                │                │                │以30），故關於法│
│                │                │                │定刑為罰金部分之│
│                │                │                │提高標準，新法並│
│                │                │                │非較有利於被告，│
│                │                │                │本案關於刑法第  │
│                │                │                │305 條之罪法定刑│
│                │                │                │罰金提高標準部分│
│                │                │                │，應依刑法第2 條│
│                │                │                │第1項 前段規定，│
│                │                │                │適用行為時之法律│
│                │                │                │即罰金罰鍰提高標│
│                │                │                │準條例第1 條前段│
│                │                │                │及現行法規所定貨│
│                │                │                │幣單位折算新臺幣│
│                │                │                │條例第2 條之規定│
│                │                │                │。              │
│                │                │                │(三)、法定刑罰金部│
│                │                │                │分，依修正前刑法│
│                │                │                │第33條第5 款規定│
│                │                │                │，及罰金罰鍰提高│
│                │                │                │標準條例第1 條前│
│                │                │                │段提高後，再依現│
│                │                │                │行法規所定貨幣單│
│                │                │                │位折算新臺幣條例│
│                │                │                │第2 條換算為新臺│
│                │                │                │幣時，為新臺幣6 │
│                │                │                │元以上至30元以上│
│                │                │                │，依修正後刑法第│
│                │                │                │33條第5 款規定，│
│                │                │                │為新臺幣1,000 元│
│                │                │                │以上，修正後刑法│
│                │                │                │第33條第5 款規定│
│                │                │                │並非較有利於被告│
│                │                │                │，依刑法第2 條第│
│                │                │                │1 項前段規定，應│
│                │                │                │適用修正前刑法第│
│                │                │                │33條第5 款規定。│
├────────┼────────┼────────┼────────┤
│刑法第47條      │受有期徒刑之執行│受徒刑之執行完畢│(一)適用舊法。    │
│累犯            │完畢，或受無期徒│，或一部之執行而│(二)被告前因違反毒│
│                │刑或有期徒刑一部│赦免後，五年以內│品危害防制條例案│
│                │之執行而赦免後，│故意再犯有期徒刑│件，於89年5 月30│
│                │五年以內再犯有期│以上之罪者，為累│日、90年5 月6 日│
│                │徒刑以上之罪者，│犯，加重本刑至二│經本院以89年度易│
│                │為累犯，加重本刑│分之一。第98條第│字第169 號、90  │
│                │至二分之一。    │2 項關於因強制工│年度易字第5 號判│
│                │                │作處分之執行完畢│決分別判處有期徒│
│                │                │或一部之執行而免│刑6 月確定，經縮│
│                │                │除後，五年以內故│短刑期假釋出監，│
│                │                │意再犯有期徒刑以│至91年10月19日假│
│                │                │上之罪者，以累犯│釋期滿未經撤銷，│
│                │                │論。            │以執行完畢論，有│
│                │                │                │臺灣高等法院被告│
│                │                │                │前案紀錄表在卷可│
│                │                │                │稽，被告於有期徒│
│                │                │                │刑執行完畢後，5 │
│                │                │                │年以內再故意犯  │
│                │                │                │本件有期徒刑以上│
│                │                │                │之罪，不論依修正│
│                │                │                │前之刑法第47條，│
│                │                │                │或修正後之刑法第│
│                │                │                │47 條 第1 項之規│
│                │                │                │定，均構成累犯，│
│                │                │                │則修正後刑法第  │
│                │                │                │47條第1 項之規定│
│                │                │                │對被告並非較為有│
│                │                │                │利，仍應依刑法第│
│                │                │                │2條 第1 項前段規│
│                │                │                │定，逕依修正前刑│
│                │                │                │法第47條規定，論│
│                │                │                │以累犯，加重其刑│
│                │                │                │。              │
├────────┼────────┼────────┼────────┤
│刑法第38條第1項 │供犯罪所用或犯罪│供犯罪所用或犯罪│僅作定義修正，使│
│第2款、第3項    │預備之物，以屬於│預備之物，以屬於│適用更為明確，非│
│供犯罪所用或犯罪│犯人者為限，得沒│犯罪行為人者為限│法律變更，自不生│
│預備之物沒收    │收之。但有特別規│，得沒收之。但有│新舊法比較問題，│
│                │定者，依其規定。│特別規定者，依其│無現行刑法第2 條│
│                │                │規定。          │第1 項之適用，且│
│                │                │                │從刑附屬於主刑，│
│                │                │                │除法律有特別規定│
│                │                │                │者外，依主刑所適│
│                │                │                │用之法律（最高法│
│                │                │                │院95年度第8 次刑│
│                │                │                │事庭會議決議參照│
│                │                │                │），故本件應適用│
│                │                │                │舊法。          │
└────────┴────────┴────────┴────────┘
 被告甲○○部分
┌────────┬────────┬────────┬────────┐
│法        條    │修正前規定      │修正後規定      │新舊法之適用    │
├────────┼────────┼────────┼────────┤
│刑法第277 條第1 │罰金罰鍰提高標準│刑法施行法第1 條│(一)適用舊法。    │
│項法定刑關於罰金│條例第1 條前段之│之1 規定：「中華│(二)本件被告所犯刑│
│部分：罰金罰鍰提│規定：「依法律應│民國94年01月07日│法第277 條第1 項│
│高標準條例第1 條│處罰金、罰鍰者，│刑法修正施行後，│之罪法定刑有罰金│
│前段、現行法規所│就其原定數額得提│刑法分則編未修正│刑（銀元1,000 元│
│定貨幣單位折算新│高為2 倍至10倍。│之條文定有罰金者│以下），且為刑法│
│臺幣條例第2 條、│」              │，自94年01月07日│分則編未修正之條│
│刑法第33條第5 款│現行法規所定貨幣│刑法修正施行後，│文而定有罰金刑者│
│                │單位折算新臺幣條│就其所定數額提高│，於刑法施行法第│
│                │例第2 條規定：「│為30倍，但72年06│1條 之1 修正增訂│
│                │現行法規所定金額│月26日到94年01月│前，其貨幣單位為│
│                │之貨幣單位為圓、│07日新增或修正之│銀元，是被告所犯│
│                │銀元或元者，以新│條文，就其所定數│刑法第277 條第1 │
│                │臺幣元之3 倍折算│額提高為3 倍。」│項之罪罰金刑之提│
│                │之。」          │刑法第33條第5 款│高標準，於適用罰│
│                │刑法第33條第5 款│規定：「罰金：新│金罰鍰提高標準條│
│                │規定：「罰金：1 │臺幣1,000 元以上│例第1 條前段及現│
│                │元以上。」      │，以百元計算之。│行法規所定貨幣單│
│                │                │」              │位折算新臺幣條例│
│                │                │                │第2 條規定換算為│
│                │                │                │新臺幣時，法定刑│
│                │                │                │罰金部分，應為罰│
│                │                │                │金新臺幣30,000元│
│                │                │                │以下（乘以2 至10│
│                │                │                │，再乘以3） 。如│
│                │                │                │適用刑法施行法第│
│                │                │                │1 條之1 規定提高│
│                │                │                │30倍，則為罰金新│
│                │                │                │臺幣30,000元以下│
│                │                │                │（乘以30），故關│
│                │                │                │於法定刑為罰金部│
│                │                │                │分之提高標準，新│
│                │                │                │法並非較有利於被│
│                │                │                │告，本案關於刑法│
│                │                │                │第277 條第1 項之│
│                │                │                │罪法定刑罰金提高│
│                │                │                │標準部分，應依刑│
│                │                │                │法第2 條第1 項前│
│                │                │                │段規定，適用行為│
│                │                │                │時之法律即罰金罰│
│                │                │                │鍰提高標準條例第│
│                │                │                │1條 前段及現行法│
│                │                │                │規所定貨幣單位折│
│                │                │                │算新臺幣條例第2 │
│                │                │                │條之規定。      │
│                │                │                │(三)、法定刑罰金部│
│                │                │                │分，依修正前刑法│
│                │                │                │第33條第5 款規定│
│                │                │                │，及罰金罰鍰提高│
│                │                │                │標準條例第1 條前│
│                │                │                │段提高後，再依現│
│                │                │                │行法規所定貨幣單│
│                │                │                │位折算新臺幣條例│
│                │                │                │第2 條換算為新臺│
│                │                │                │幣時，為新臺幣6 │
│                │                │                │元以上至30元以上│
│                │                │                │，依修正後刑法第│
│                │                │                │33條第5 款規定，│
│                │                │                │為新臺幣1,000 元│
│                │                │                │以上，修正後刑法│
│                │                │                │第33條第5 款規定│
│                │                │                │並非較有利於被告│
│                │                │                │，依刑法第2 條第│
│                │                │                │1 項前段規定，應│
│                │                │                │適用修正前刑法第│
│                │                │                │33條第5 款規定。│
├────────┼────────┼────────┼────────┤
│刑法第41條第1 項│刑法第41條第1 項│刑法第41條第1 項│(一)適用舊法。    │
│前段易科罰金部分│前段規定：「犯最│前段規定：「犯最│(二)本件被告行為時│
│                │重本刑為5 年以下│重本刑為5 年以下│之易科罰金折算標│
│                │有期徒刑以下之刑│有期徒刑以下之刑│準，應以銀元100 │
│                │之罪，而受6 個月│之罪，而受6 個月│元至300 元折算為│
│                │以下有期徒刑或拘│以下有期徒刑或拘│1 日，經依現行法│
│                │役之宣告，因身體│役之宣告者，得以│規所定貨幣單位折│
│                │、教育、職業、家│新臺幣1,000元、 │算新臺幣條例第2 │
│                │庭之關係或其他正│2,000 元或3,000 │條規定換算為新臺│
│                │當事由，執行顯有│元折算1 日，易科│幣後，應以新臺幣│
│                │困難者，得以1 元│罰金。但確因不執│300 元至900 元折│
│                │以上3 元以下折算│行所宣告之刑，難│算為1 日，修正後│
│                │1日 ，易科罰金。│收矯正之效，或難│則以新臺幣1,000 │
│                │」罰金罰鍰提高標│以維持法秩序者，│元、2,000 元、  │
│                │準條例第2 條（已│不在此限。」    │3,000 元折算1 日│
│                │刪除）規定：「依│                │，修正後刑法第41│
│                │刑法第41條易科罰│                │條第1 項前段規定│
│                │金或第42條第2 項│                │，並非較有利於被│
│                │易服勞役者，均就│                │告，依刑法第2 條│
│                │其原定數額提高為│                │第1 項前段規定，│
│                │100 倍折算1日 ；│                │適用行為時法律即│
│                │法律所定罰金數額│                │修正前刑法第41條│
│                │未依本條例提高倍│                │第1 項前段及罰金│
│                │數，或其處罰法條│                │罰鍰提高標準條例│
│                │無罰金刑之規定者│                │第2 條規定，定其│
│                │，亦同。」      │                │易科罰金之折算標│
│                │                │                │準。            │
└────────┴────────┴────────┴────────┘


司法院資訊處製作；財團法人民間司法改革基金會備份。
